【裁判字號】    98,易,1617
【裁判日期】    980825
【裁判案由】    竊盜
【裁判全文】
臺灣板橋地方法院刑事判決              98年度易字第1617號
公  訴  人  臺灣板橋地方法院檢察署檢察官
被      告  乙○○
                    （另案於臺灣臺北監獄臺北分監執行中）
上列被告因竊盜案件，經檢察官提起公訴（98年度偵字第11788
號），因被告於本院準備程序中就被訴事實為有罪之陳述，經告
知被告簡式審判程序之旨，並聽取當事人之意見後，本院裁定行
簡式審判程序，判決如下：
    主  文
乙○○竊盜，累犯，處有期徒刑壹年陸月。
    事  實
一、乙○○前於民國93年間因施用第一級、第二級毒品案件，經
    本院94年度訴字第7 號刑事判決分別判處有期徒刑7 月、3
    月確定；後因竊盜案件，經本院94年度易字第35號刑事判決
    判處有期徒刑6 月確定；另又因竊盜案件經本院94年度易字
    第463 號刑事判決判處應執行有期徒刑1 年6 月確定；再因
    施用第一級及第二級毒品案件，經臺灣高等法院94年度上訴
    字第2986號刑事判決判處有期徒刑8 月、3 月，嗣經最高法
    院駁回上訴而確定。上開所示罪刑，經裁定應執行有期徒刑
    3 年2 月確定，於96年6 月26日假釋出監後，復經減刑後更
    定其執行刑，而於96年7 月16日執行完畢。猶不知悔改，竟
    意圖為自己不法所有，於98年1 月21日下午3 時許，行經臺
    北縣三重市○○○路252 巷14號，見該處公寓因人員搬運物
    品未關閉樓下大門，進入上樓後見甲○○位於該址4 樓住處
    大門未關，趁機進入竊取甲○○所有之電腦1 部、SONYPSP
    1 台、SONY DV 攝影機1 部、數位相機1 台、藍芽耳機1 組
    、現金及金飾等物得手後，隨即離去。嗣經甲○○返家發現
    遭竊後報警處理，經警於現場採證遺留菸蒂1 枚，送請臺北
    縣政府警察局進行DNA 比對後，認與乙○○之DNA 型別相符
    而循線查悉上情。
二、案經臺北縣政府警察局三重分局報告臺灣板橋地方法院檢察
    署檢察官偵查起訴。
    理    由
一、本件係經被告乙○○於準備程序當庭就被訴事實為有罪之陳
    述，經本院裁定改依簡式審判程序審理，則依刑事訴訟法第
    273 條之2 、同法第159 條第2 項之規定，不適用傳聞法則
    有關限制證據能力之相關規定，合先敘明。
二、上揭事實，業據被告於本院審理時坦承不諱，核與證人甲○
    ○於警詢時之指訴相符，上揭採證鑑驗經過與結果，復有偵
    查卷附臺北縣政府警察局鑑驗書可憑，上開補強證據，已足
    資擔保被告任意性自白之真實性，核與事實相合，堪以認定
    。
三、核被告所為，係犯刑法第320 條第1 項之普通竊盜罪。被告
    有如事實欄所示之犯罪科刑執行情形，有前述臺灣高等法院
    被告全國前案紀錄表可佐，其於徒刑執行完畢後5 年內，故
    意再犯本件有期徒刑以上之罪，為累犯，應依刑法第47條第
    1 項規定加重其刑。爰審酌被告素行不佳，正值青壯不思以
    勞力賺取生活所需，竟行竊他人財物，其犯罪情節造成被害
    人相當損害，應受非難，惟審酌被告犯罪手段、其經濟狀況
    不佳、智識程度不高及犯後已知悔悟等一切情狀，量處如主
    文所示之刑，以資懲戒。
四、至起訴書以被告有多次竊盜前科，顯有犯罪習慣，請求宣告
    強制工作云云。然按保安處分係針對受處分人將來之危險性
    所為之處置，以達教化、治療之目的，為刑罰之補充制度；
    現行刑法採刑罰與保安處分雙軌制，係在維持行為責任之刑
    罰原則下，協助行為人再社會化，以及改善行為人潛在危險
    性格，期能達成根治犯罪、預防犯罪之特別目的。是保安處
    分中之強制工作，旨在對嚴重職業性犯罪及欠缺正確工作觀
    念或無正常工作因而習慣犯罪者，強制其從事勞動，學習一
    技之長及正確之謀生觀念，使其日後重返社會，能適應社會
    生活。刑法第90條第1 項規定「有犯罪之習慣或因遊蕩或懶
    惰成習而犯罪者，得於刑之執行完畢或赦免後，令入勞動場
    所，強制工作。」，即係本於比例原則，就行為人行為之嚴
    重性、行為人之危險性及對於行為人未來行為之期待性而制
    定，而由法院決定行為人應否令入勞動處所強制工作，以達
    預防之目的，最高法院94年度台上字第6611號刑事判決意旨
    可資參照。查，被告雖有前揭犯罪紀錄，素行雖不良，然被
    告於本院審理時正在服刑中，已可利用服刑機會戒絕毒品及
    其他不良惡習，又被告於94年間因犯竊盜罪經判刑確定而於
    96年7 月16日執行完畢，至本案始再犯竊盜罪，以被告犯竊
    盜罪之犯罪頻率，尚難認其有竊盜犯罪習慣存在，復審酌被
    告尚有從事正常工作之意願及能力，智識程度雖不高，然其
    於本院審理時已顯悔意，本案復經本院判處應執行有期徒刑
    1 年6 月，被告經此刑期之執行，已足收警惕矯治之效，尚
    無併予諭知強制工作之必要，併此敘明。
據上論斷，應依刑事訴訟法第273 條之1 第1 項、第299 條第1
項前段，刑法第320 條第1 項、第47條第1 項，刑法施行法第1
條之1 ，判決如主文。
本案經檢察官彭聖斐到庭執行職務。
中    華    民    國    98    年    8     月    25    日
                  刑事第十庭  法  官  陳正昇
以上正本證明與原本無異。
如不服本判決應於收受送達後10日內向本院提出上訴書狀，並應
敘述具體理由；其未敘述上訴理由者，應於上訴期間屆滿後20日
內向本院補提理由書（均須按他造當事人之人數附繕本）「切勿
逕送上級法院」
                              書記官  林文達
中    華    民    國    98    年    8     月    25    日
附錄本案論罪科刑法條
刑法第320條
意圖為自己或第三人不法之所有，而竊取他人之動產者，為竊盜
罪，處 5 年以下有期徒刑、拘役或 5 百元以下罰金。
意圖為自己或第三人不法之利益，而竊佔他人之不動產者，依前
項之規定處斷。
前二項之未遂犯罰之。


司法院資訊處製作；財團法人民間司法改革基金會備份。
